臺灣臺北地方法院民事判決　　　　　　　96年度訴字第1208號
原　　　告　大眾商業銀行股份有限公司
法定代理人　甲○○
訴訟代理人　乙○○
被　　　告　丙○○原名鄭麗卿.
上列當事人間清償借款事件，本院於民國96年4月17日辯論終結
，判決如下：
    主  文
被告應給付原告新臺幣柒拾陸萬仟零捌拾玖元，及自民國九十
三年十一月十四日起至清償日止，按年息百分之六點九五計算之
利息，並自民國九十三年十二月十五日起至清償日止，其逾期在
六個月以內者按上開利率百分之十，逾期超過六個月者，按上開
利率百分之二十計付之違約金。
訴訟費用由被告負擔。
    事  實  及  理  由
一、按當事人得以合意定第一審管轄法院，民事訴訟法第24條第
    1項前段定有明文。查，本件兩造於授信約定書第12條約定
    ，同意以本院為第一審管轄法院，則本院就本件訴訟自有管
    轄權。
二、原告起訴主張：訴外人周雪嬌於民國85年9月14日邀同被告
    丙○○、訴外人簡富吉為連帶保證人，向原告借款新臺幣（
    下同）500萬元，約定借款期間自85年9月14日起至105年9月
    14日止，並按月繳納本息，利息按年息9.5%（目前為年息
    6.95%）採機動計算，嗣後原告調整基本放款利率時，自調
    整日起改按原告新通告基本放款利率加年息1.28%機動計息
    ，本息自借款日起按期攤還，遲延履行給付本金或利息時，
    除仍按上開利率計息外，逾期清償在6個月以內者，按上開
    利率10%，超過6個月者，按上開利率20 %計付違約金，並約
    定如有任何一宗債務不依約清償本金或付息者，債務視為全
    部到期。詎料周雪嬌僅繳納本息至93年11月14日後竟未依約
    清償，依約視同全部到期，計尚欠本金763,089元及利息、
    違約金等迄未給付，依約被告丙○○自應負擔連帶保證清償
    責任。爰依消費借貸及連帶保證之法律關係，提起本訴等語
    。並聲明：如主文第一項所示。
三、被告丙○○辯稱：伊未向原告借款，確實擔任周雪嬌向原告
    借款之連帶保證人，僅為周雪嬌名下一間房屋擔任連帶保證
    人，該坐落板橋市○○街297巷1號8樓之1之房屋已出賣予他
    人，現無法尋得周雪嬌本人，周雪嬌已出賣其房屋清償債務
    等語。並聲明：原告之訴駁回。
四、經查，本件被告對原告主張被告為周雪嬌向原告借款500萬
    元之連帶保證人一節不爭執，參照原告所提出之借據、授信
    約定書、貸款餘額查詢單、利率變動表、歷史交易資料、放
    款單筆貸放攤還及收息記錄查詢單等影本，堪信原告之主張
    為真實。至被告雖稱其所有房屋已出賣於他人，周雪嬌已清
    償債務等語，並提出基隆市安樂地政事務所民眾閱覽異動索
    引為證。原告則否認周雪嬌業已清償完畢，並稱：周雪嬌在
    房屋賣掉後仍有繼續清償幾次，是他們也知悉清償不足部分
    亦還是要還等語。本件依被告所提出之上開基隆市安樂地政
    事務所民眾閱覽異動索引上固有就建物他權權利部登記原因
    登載「清償」二字。惟查，依原告所提出放款單筆貸放攤還
    及收息記錄查詢單，系爭借款一直分期清償至90年6月間，
    自90年7月份起至92年7月止並無還款記錄，當時尚有450餘
    萬元借款未還，及至93年2月10日始清償三筆分別為156,430
    元、3,152,019元、41,767元，惟尚有793,201元餘款，嗣後
    又清償7次即無其他清償記錄，最後尚有769,917元未清償。
    是被告所提出基隆市安樂地政事務所民眾閱覽異動索引上所
    載「清償」究係何人清償何債務，尚有未明。自難遽此即認
    為周雪嬌業已清償系爭借款，被告就其主張周雪嬌已清償借
    款一節既不能證明，則原告請求被告給付周雪嬌未清償之借
    款餘額，自屬有據。
五、從而，原告依據消費借貸及連帶保證之法律關係，請求被告
    給付763,089元及如主文第一項所示之利息、違約金，為有
    理由，應予准許。
六、據上論結，本件原告之訴為有理由，依民事訴訟法第78條，
    判決如主文。
中　　華　　民　　國　　96　　年　　 4　　月　　26　　日
                  民事第二庭    法　官　蔡政哲
以上正本係照原本作成
如對本判決上訴，須於判決送達後20日內向本院提出上訴狀
中　　華　　民　　國　　96　　年　　4　　 月　　26　　日
                       　　　　 書記官　曾靖雯
